【裁判字號】    95,訴,1209
【裁判日期】    950511
【裁判案由】    毒品危害防制條例
【裁判全文】
臺灣臺中地方法院刑事判決  95年度訴字第1209號
公  訴  人  臺灣臺中地方法院檢察署檢察官
被      告  乙○○
上列被告因毒品危害防制條例案件，經檢察官提起公訴（九十五
年度毒偵字第一二七三號），被告於準備程序中就被訴事實為有
罪之陳述，本院合議庭裁定由受命法官獨任進行簡式審判程序，
本院判決如下：
    主  文
乙○○施用第一級毒品，累犯，處有期徒刑捌月。
扣案之第一級毒品海洛因壹包（驗餘淨重零點壹壹公克，空包裝
重零點貳參公克）沒收併銷燬之。
    犯罪事實
一、乙○○曾因違反肅清煙毒條例及犯竊盜罪等案件，分別經本
    院判處有期徒刑四年、七月，經定應執行有期徒刑四年四月
    ，甫於民國九十二年五月十八日縮短刑期執行完畢，前又因
    施用毒品案件，經依本院裁定送觀察、勒戒，認無繼續施用
    毒品之傾向，於九十四年三月二十八日執行完畢釋放。詎仍
    不知悔改並基於施用第一級毒品之犯意，於九十五年二月十
    六日，下午五時許，臺中市○區○○街四○號附近的土地公
    廟圍牆旁，因為腫瘤疼痛，將海洛因捲在香煙內點火施用一
    次。嗣於九十五年二月十七日晚上七時三十分許，在臺中市
    ○區○○街四○號前為警查獲，並扣得其所有供施用之第一
    級毒品海洛因一包（驗餘淨重零點一一公克，空包裝重零點
    二三公克）。
二、案經臺中市警察局第一分局報請臺灣臺中地方法院檢察署檢
    察官偵查起訴。
    理      由
一、訊據被告乙○○坦承有何上揭施用毒品之犯行，被告並於本
    院審理時坦承稱：「我於被查獲的前一天施用的，約下午五
    時許，我因為腫瘤疼痛，朋友拿給我壹包海洛因，我捲在香
    煙內點火施用，可以止痛，我臺中市○區○○街40號附近的
    土地公廟的圍牆旁施用，我只有施用一次，即被警查獲」等
    語。且被告為警查獲所採集尿液送驗，結果呈嗎啡陽性反應
    ，此有臺中市警察局第一分局報告機關委託鑑驗尿液代號與
    真實姓名對照表（代號A-02-321號）及詮昕科技股份有限公
    司出具尿液檢驗報告一紙附卷可稽。依法務部調查局第六處
    （80）發技一字第一八八九號函謂：施用毒品者之尿液，最
    長期間仍可於施用後四、五日，檢測出煙毒品反應。而扣案
    之白粉經送法務部調查局鑑定，亦鑑驗出含海洛因成分，有
    該局調科壹字第一二○○一七六九六號鑑定通知書一份附卷
    可證，此外並有扣案之第一級毒品海洛因一包，（驗餘淨重
    零點壹壹公克，空包裝重零點貳參公克）在卷足資佐證。足
    認被告自白與事實相符，被告確有施用第一級毒品海洛因之
    犯行。又被告前因施用毒品案件，經送觀察、勒戒，於九十
    四年三月二十八日執行完畢釋放，有刑案資料查註紀錄表及
    法務部全國檢察官線上查詢刑案人犯在監所最新資料報表附
    卷可稽，被告係於觀察、勒戒執行完畢釋放後五年內再犯施
    用第一級毒品海洛因之罪行堪予認定。
二、按海洛因係毒品危害防制條例第二條第二項第一款所定之第
    一級毒品不得非法施用。是以核被告施用第一級毒品海洛因
    一次，係犯毒品危害防制條例第十條第一項之施用第一級毒
    品罪。被告持有第一級毒品海洛因後，進而施用，其持有之
    低度行為應為施用之高度行為所吸收，不另論以持有第一級
    毒品罪。又被告曾因違反肅清煙毒條例及犯竊盜罪等案件，
    分別經本院判處有期徒刑四年、七月，經定應執行有期徒刑
    四年四月，甫於九十二年五月十八日縮短刑期執行完畢，有
    臺灣臺中地方法院檢察署刑案資料查註紀錄表及臺灣高等法
    院被告前案紀錄表各一份附卷可按，其於五年內再犯本件有
    期徒刑之罪，為累犯，應依法加重其刑。爰審酌被告因施用
    毒品案件，經裁定送觀察勒戒後，竟仍不知戒惕，再度違犯
    本件毒品危害防制條例第十條第一項之罪，無視毒品對於自
    身健康之戕害及國家對於杜絕毒品犯罪之禁令；其因身體罹
    患癌症，疼痛難忍而施用毒品，有被告提出之診斷證明二份
    可參，其犯罪之動機、目的單純；又施用毒品係自戕行為，
    犯罪手段平和，亦未因此而危害他人，所生損害非大，且被
    告堅決表示悔改意志，自白犯罪；再考之其於犯後坦承犯行
    ，態度良好，被告為政府核定之低收入家庭，家境堪憐，並
    有診斷證明書影本、殘障手冊影本、低收入戶證明影本、戶
    口名簿影本等附卷可證，並參諸施用毒品者均有相當程度之
    成癮性及心理依賴，其犯罪心態與一般刑事犯罪之本質並不
    相同，應側重以適當之醫學治療及心理矯治處遇為宜等一切
    情狀，量處如主文所示之刑，以示懲儆。扣案之第一級毒品
    海洛因一包（驗餘淨重零點一一公克，空包裝重零點二三公
    克空包裝因與毒品結合而難以析離）為查獲之毒品，爰依毒
    品危害防制條例第十八條第一項前段規定，諭知沒收併銷燬
    之。
據上論斷，應依刑事訴訟法第二百七十三條之一第一項、第二百
九十九條第一項前段，毒品危害防制條例第十條第一項、第十八
條第一項前段，刑法第十一條、第四十七條，判決如主文。
本院經檢察官甲○○到庭執行職務。
中    華    民    國九十五    年  五    月    十一  日
                      刑事第四庭    法  官  黃松竹
上正本證明與原本無異。
如不服本判決，應於送達後十日內向本院提出上訴狀（須附繕本
），上訴於臺灣高等法院臺中分院。
                                    書記官  董 美 惠
中    華    民    國九十五    年  五    月    十一  日
附錄論罪科刑法條
毒品危害防制條例第十條
施用第一級毒品者，處六月以上五年以下有期徒刑。


司法院資訊處製作；財團法人民間司法改革基金會備份。
